臺灣士林地方法院民事判決　九十一年度婚字第二三二號
　　原　　　告　甲○○○
　　被　　　告　乙○○
右當事人間離婚事件，本院判決如左：
    主      文
准原告與被告離婚。
訴訟費用由被告負擔。
    事      實
甲、原告方面：
  一、聲明：如主文所示。
  二、陳述：
    (一)兩造於民國六十九年間結婚，婚後育有長女吳妙華（七十年七月七日生）、長
      子吳昆霖（七十二年三月十二日生），兩造婚後感情不睦，且被告個性暴躁，
      經常酗酒，於酒後藉故毆打原告，長女吳妙華出生後，兩造遷居台北景美，原
      告於懷孕長子吳昆霖期間，被告不知體恤，變本加厲，毆打原告成傷，原告逼
      不得已，約於七十二年底離開被告，惟仍經常保持聯繫，期待被告能改過，全
      家團聚，故均未至醫院驗傷，但被告不知悔改，依然如故。
    (二)原告認此種不幸婚姻，幾近二十年，長久下去終非善策，如今小孩均已長大，
      為考量雙方權益，乃於九十一年一月七日，委請胡文英律師發函，請被告於同
      月二十二日前來協調離婚事宜，惟被告置之不理。為此依民法第一千零五十二
      條第二項規定，訴請判決如聲明。
  三、證據提出戶籍謄本一件為證，並聲請訊問證人吳妙華。
乙、被告方面：被告未於言詞辯論期日到場，亦未提出書狀作任何聲明及陳述。
    理      由
一、原告主張兩造為夫妻關係現仍存續中，惟因感情不睦，已於七十二年間分居至今
    之事實，業據原告提出戶籍謄本為證，又證人即兩造之女吳妙華亦到庭證述：在
    伊小時候，父母就已經分居了等語（見本院九十一年十月十一日言詞辯論筆錄）
    ，且原告於起訴前亦曾委請律師發函請被告協調離婚事宜，惟被告亦不理會之事
    實，亦據提出律師函及回執一份附卷可稽，依上開證據，原告之主張自堪信為真
    實。
二、按民法親屬編修正前，第一千零五十二條就裁判離婚原因，原採列舉主義；於民
    國七十四年六月三日修正公布時，在同條增列第二項規定：「有前項以外之重大
    事由，難以維持婚姻者，夫妻之一方，得請求離婚」。其立法本旨，乃以同條第
    一項各款列舉之離婚原因，過於嚴格；故增列第二項，即夫妻一方之事由，雖不
    備同條第一項所列各款之要件，祇須按其事由之情節，在客觀上，確屬難以維持
    婚姻生活者，亦在得請求裁判離婚之列。此項規定係為因應實際需要所增設，倘
    認婚姻已生破綻而無回復之希望，則應許其裁判離婚；而婚姻是否已生破綻而無
    回復之希望須依客觀的標準，即難以維持婚姻之事實，是否已達於倘處於同一境
    況，任何人均將喪失維持婚姻意欲之程度以決之。查兩造因感情不睦，進而分居
    迄今已十餘年，此顯與婚姻係一男一女之兩性結合，以組織家庭，共同生活為目
    的之宗旨相違背，則兩造間之婚姻既已生破綻而顯無回復之希望，從而原告訴請
    裁判離婚，洵屬正當應予准許。
三、據上論結：原告之訴為有理由，依民事訴訟法第三百八十五條第一項前段、第七
    十八條判決如主文。
中　　　華　　　民　　　國　　九十一　　年　　　十　　　月　　二十五　　日
                                    臺灣士林地方法院家事法庭
~B法　　　官　陳麗芬
右為正本係照原本作成。
如對本判決上訴應於判決送達後廿日內向本院提出上訴狀。
中　　　華　　　民　　　國　　九十一　　年　　　十　　　月　　二十八　　日
~B法院書記官　李明章
